臺灣臺北地方法院交通事件裁定　　　　　　　　　九十一年度交聲字第二八三號
　　異議人即
　　受處分人　乙○○
右列受處分人因違反道路交通管理處罰條例案件，對於臺北市交通事件裁決所中華民
國九十一年二月二十五日所為之處分（原處分案號：北市裁三字第駕裁二二－ＡＢＸ
五七八四一號、北市裁三字第裁二二－ＡＢＸ五七八四二號）聲明異議，本院裁
定如左：
        主      文
原處分關於乙○○汽車駕駛人，駕駛汽車有違反本條例行為，經交通勤務警察制止時
，拒絕停車接受稽查而逃逸，處罰鍰新臺幣參仟元並記違規點數壹點之部份撤銷。乙
○○汽車駕駛人，駕駛汽車不服從交通勤務警察稽查，處罰鍰新臺幣玖佰元。並記違
規點數壹點。
其餘異議駁回。
        理      由
一、按汽（機）車駕駛人轉彎時，不依標誌、標線、號誌指示者，處駕駛人新台幣（
    下同）二百元以上六百元（註：新台幣【下同】六百元以上一千八百元以下）罰
    鍰，道路交通管理處罰條例第四十八條第二款、第三條第八款定有明文；又汽（
    機）車駕駛人，駕駛汽（機）車不服從交通勤務警察稽查，處新台幣九百元以上
    一千八百元以下罰鍰，並記違規點數壹點，同條例第六十條第二項第一款亦有明
    文。又違反道路交通管理處罰條例第四十八條第二款、第六十條第二項第一款規
    定，除依原條款處罰外，各記違規點數一點，同條例第六十三條第一項第一款均
    定有明文。而逕行舉發違反道路交通管理事件，經汽（機）車所有人依通知單之
    應到案日期前到案，並告知違規駕駛人姓名、身分證統一編號及住址者，處罰機
    關應即另行通知違規駕駛人到案依法處理；逾應到案日期，處罰機關應依道路交
    通管理處罰條例第八十五條第三項規定處罰該汽（機）車所有人，違反道路交通
    管理事件統一裁罰標準及處理細則第二十四條亦定有明文。
二、本件原處分機關認受處分人即異議人乙○○所有車號ＢＡＥ－三二二號機車，於
    民國九十年十二月二日下午七時二分許，在台北市○○路、羅斯福路交岔路口處
    ，不依兩段式左轉，直接由基隆路左轉至羅斯福路上，為台北市政府警察局大安
    分局警員甲○○發覺，欲當場攔檢，惟該車未停車受檢逕行迴轉至基隆路往台北
    縣方向駛離現場，執勤員警基於人車安全考量乃登記車號，經查證勤務指揮中心
    電腦車籍資料核對無誤後，以受處分人所有之車輛有違反道路交通管理處罰條例
    第四十八條第二款（贅引第一項）、第六十條第一項規定之行為而依據車籍登記
    車主名義逕行掣單舉發。嗣受處分人收受舉發通知單後，於應到案日前具狀申訴
    惟未告知實際駕駛人，原處分機關函請舉發單位調查結果，仍認受處分人有違規
    行為，原處分機關依道路交通管理處罰條例第四十八條第二款（贅引第一項）、
    第六十條第一項、六十三條第一項第一款（北市裁三字第裁二二－ＡＢＸ五七
    八四一號裁決書漏引）、及違反道路交通管理事件統一裁罰標準表之規定，合計
    裁處新臺幣三千六百元罰鍰（第四十八條第二款部份：六百元；第六十條第二項
    第一款部份：三千元），各記違規點數一點。
三、訊據受處分人即機車所有人乙○○堅決否認上情，辯稱：右開車輛雖為伊所使用
    ，惟本人於前揭舉發時間，應未經過舉發地點，因我讀中國工專，在台北市○○
    路與興隆路口，我經過基隆路、羅斯福路口，都是直行，我並未有被攔之印象，
    不知係證人看錯或抄錯車牌云云，經查：傳訊舉發員警甲○○證稱：「（如何舉
    發？）當時受處分人往台北市之方向走，基隆路、羅斯福路是一個圓環，我們站
    在橋下整個情形都會看的很清楚，照理說從基隆路過來應該要在羅斯福路待轉，
    從興隆路過來，是直線可以通到基隆路、羅斯福路。當時我走到受處分人告知他
    未依二段式左轉，當時他還載一個人，但是他趁我不注意時即油門一催就逃走了
    ，因為當時我們人是下車之情況，我們也怕去追他發生意外，就依照車牌號碼舉
    發。」；「（當時與違規人講先生，你未依兩段式左轉，違規人如何應變？）他
    沒有說什麼話，只是看著我，我要他到路旁邊去，我回頭看一下，他油門一催就
    往前面走，往左轉基隆路，變成往台北縣之方向走，他後面之朋友還有看我一下
    ，他的機車是銀色，不知什麼廠牌，所以我車牌看得很清楚」。足見，受處分人
    係停車後不服稽查而駛離甚明。而證人甲○○乃為原處分機關所認定受處分人有
    右開違規行為之原證人，其等並到庭在本院面前以言詞供述本件訴訟上之待證事
    實－即受處分人有右開違規事實，在無任何證據資料顯示證人所為供述偏頗下，
    已足使本院確信受處分人有原處分機關所認定之違規事實存在，且交通警察掣單
    舉發違反道路交通管理處罰條例所列之違規事實，本質上為行政處分，係公務員
    基於職務上之權力，依法就特定之具體事件所為之具公法上效果之單方面行政行
    為，基於公務員為公法上行為具有公信力之原則，該行政行為當可被推定為真正
    ，其據以依法處分之事實認定亦為正確無誤。綜上，受處分人所辯，應係卸責之
    詞。本件受處分人行車未依二段式左轉及不服從交通勤務警察稽查之事證明確，
    堪予認定。
四、按原處分機關以道路交通管理處罰條例第四十八條第二款、六十條第一項、第六
    十三條第一項第一款及違反道路交通管理事件統一裁罰標準表之規定，且受處分
    人於應到案日期前自行到案，裁罰三千六百元，並記違規點數二點，固非無見，
    惟本件受處分人並非拒絕停車接受稽查而逃逸，而係停車後不服從稽查，已如前
    述，是其所為核屬違反汽（機）車駕駛人不服從交通勤務警察稽查之規定，並非
    拒絕停車接受稽查逃逸，原處分機關未審及此，難謂允洽。受處分人所為異議雖
    無理由，惟原處分此部分既有不當，自應由本院將原處分有關拒絕停車接受稽查
    逃逸部分撤銷。至汽（機）車駕駛人行車未依兩段式左轉部分，原處分既無不當
    ，自應將該部分之異議駁回。從而，本件仍以受處分人有違反道路交通管理處罰
    條例第六十條第二項第一款、第六十三第第一項第一款及違反道路交通管理事件
    統一裁罰標準表之規定，處受處分人罰鍰九百元並記違規點數一點，如主文第二
    項所示，其餘異議駁回，如第三項所示，以資適法。
五、據上論斷，應依道路交通案件處理辦法第十九條、二十條前段，裁定如主文。
中      華      民      國    九十一      年      七      月  三十一   日
                          臺灣臺北地方法院交通法庭
                                    法  官  劉  嶽  承
右正本證明與原本無異。
如不服本裁定，應於裁定送達後五日內向本院提出抗告狀。
                                    書記官  江  虹  儀
中      華      民      國    九十一      年      八      月     一    日
